sk-SK: Diely pre vozidlá > Diely a príslušenstvo pre vozidlá > Údržba, starostlivosť a dekorácia vozidiel > Čistenie vozidiel > Prípravky na umývanie áut: Autošampón; Suché umývanie; Umývanie s voskom; Čistiace prostriedky na kolesá
hu: Járművek és alkatrészek > Járműalkatrészek és -kiegészítők > Járműkarbantartás, -gondozás és -dekoráció > Járműtisztítás > Autómosó oldatok: Autósampon; Vízmentes mosások; Viaszmosók; Keréktisztítók
nb: Kjøretøy og deler > Deler og tilbehør til kjøretøy > Kjøretøyvedlikehold, -pleie og -dekor > Rengjøring av kjøretøy > Bilvaskemidler: Bilsjampo; Vannløs vask; Vokssjampoer; Hjulrensere
pt-PT: Veículos e peças > Acessórios e peças para veículos > Decoração, cuidado e manutenção de veículos > Limpeza de veículos > Soluções de lavagem de automóveis: Champô de automóvel; Produtos de lavagem sem água; Produtos de lavagem com cera; Produtos de limpeza de rodas
sv: Fordon och delar > Fordonsdelar och tillbehör > Motorfordonsvård > Fordonsrengöring > Biltvättlösningar: Bilschampo; Vattenlösa tvättar; Vaxtvättar; Rengöringsmedel för hjul
en: Vehicles & Parts > Vehicle Parts & Accessories > Vehicle Maintenance, Care & Decor > Vehicle Cleaning > Car Wash Solutions: Car Shampoo; Waterless Washes; Wax Washes; Wheel Cleaners
ko: 차량/부품 > 차량 부품/부대용품 > 차량 정비/관리/장식 > 차량 청소용품 > 세차 세제: 자동차용 샴푸; 워터리스 워시; 왁스 워시; 휠 클리너
da: Køretøjer og dele > Dele og tilbehør til køretøjer > Pleje og udsmykning af motorkøretøjer > Rengøring af køretøjer > Opløsningsmidler til bilvask: Bilshampoo; Vandfri vask; Voks; Hjulrensere
tr: Taşıtlar ve Parçalar > Taşıt Parçaları ve Aksesuarlar > Araç Bakımı ve Dekoru > Taşıt Temizliği > Araba Yıkama Sıvıları: Araba Şampuanı; Susuz Yıkama; Cilalı Yıkamalar; Tekerlek Temizleyicileri
vi: Xe và phụ tùng > Bộ phận và phụ kiện xe cộ > Bảo dưỡng, chăm sóc và trang trí xe > Rửa xe > Dung dịch rửa ô tô: Xà bông rửa ô tô; Dung dịch rửa không dùng nước; Sáp rửa; Chất tẩy rửa bánh xe
cs: Vozidla a náhradní díly > Díly a příslušenství vozidel > Údržba a výzdoba motorových vozidel > Autokosmetika > Přípravky na mytí auta: Šampon na auto; Bezvodé mycí prostředky; Mycí vosk; Čisticí prostředky na kola
fr: Véhicules et accessoires > Pièces détachées pour véhicules > Entretien et décoration de véhicules > Nettoyage de véhicules > Solutions de lavage pour automobiles: Savon pour voiture; Lavages sans eau; Lavages à la cire; Nettoyants pour roues
ro-RO: Vehicule și piese > Piese și accesorii pentru vehicule > Întreținerea, îngrijirea și decorarea vehiculelor > Curățarea vehiculelor > Soluții pentru spălătorii auto: Șampon auto; Spălare fără apă; Spălare și ceruire; Dispozitive pentru curățat roțile
es: Vehículos y recambios > Piezas y accesorios para vehículos > Mantenimiento, cuidado y decoración de vehículos > Limpieza de vehículos > Soluciones para lavado de coches: Champú para coches; Lavados sin agua; Lavados con cera; Limpiadores de ruedas
el: Οχήματα & ανταλλακτικά > Ανταλλακτικά & αξεσουάρ οχημάτων > Συντήρηση, φροντίδα & διακόσμηση μηχανοκίνητων οχημάτων > Καθαρισμός οχημάτων > Λύσεις πλύσης αυτοκινήτου: Σαμπουάν αυτοκινήτου; Πλύσιμο χωρίς νερό; Πλύσιμο με κερί; Καθαριστικά ζαντών
nl: Voertuigen en onderdelen > Voertuigonderdelen en -accessoires > Onderhoud en decoratie voor voertuigen > Voertuigreiniging > Schoonmaakmiddelen voor auto's: Shampoo voor auto's; Waterloze schoonmaakmiddelen; Schoonmaakmiddelen van was; Velgenreinigers
zh-TW: 車輛與零配件 > 車輛零件/配件 > 車輛保養與裝飾 > 車輛清潔 > 汽車美容: 洗車精; 無水清洗; 蠟洗; 車輪清潔劑
pl: Pojazdy i części > Akcesoria i części do pojazdów > Konserwacja, pielęgnacja i ozdabianie pojazdów > Czyszczenie i mycie pojazdów > Szampony samochodowe: Szampon samochodowy; Myjnie bezwodne; Mycie woskiem; Środki do czyszczenia kół
zh-CN: 交通工具/汽车/飞机/船舶 > 交通工具零件/配件 > 交通工具护理 > 汽车清洁 > 汽车清洗液: 洗车剂; 无水清洗剂; 蜡洗剂; 车轮清洁剂
it: Veicoli e parti > Componenti e accessori per auto > Cura, manutenzione e decorazione dei veicoli > Pulizia del veicolo > Soluzioni lavaggio auto: Shampoo per auto; Lavaggi senza acqua; Lavaggi con cera; Detergenti per ruote
th: รถยนต์และชิ้นส่วน > ชิ้นส่วนและอุปกรณ์สำหรับยานยนต์ > การบำรุงรักษา การดูแล และการตกแต่งรถ > การทำความสะอาดรถยนต์ > ผลิตภัณฑ์ล้างรถ: แชมพูล้างรถ; น้ำยาล้างแบบไม่ใช้น้ำ; น้ำยาล้างแว็กซ์; น้ำยาทำความสะอาดล้อ
sl-SI: Vozila in deli > Deli in dodatki za vozila > Vzdrževanje, nega in okrasitev vozil > Čiščenje vozil > Sredstva za pranje avtomobilov: Šamponi za pranje avtomobila; Brezvodno pranje; Sredstva za voskanje; Čistila za platišča
fi: Ajoneuvot ja osat > Ajoneuvojen osat ja tarvikkeet > Ajoneuvon huolto, hoito ja sisustus > Ajoneuvon puhdistus > Autonpesuaineet: Autoshampoo; Vedettömät pesuaineet; Vahapesuaineet; Ohjauspyörän puhdistusaineet
lt-LT: Transporto priemonės ir dalys > Transporto priemonių dalys ir priedai > Transporto priemonių priežiūra ir apdaila > Transporto priemonių valymas > Automobilių plovimo skysčiai: Automobilių šampūnas; Bevandeniai plovikliai; Vaško plovikliai; Ratų valikliai
hr-HR: Vozila i dijelovi vozila > Dijelovi i oprema za vozila > Održavanje, njega i uređenje vozila > Čišćenje vozila > Otopine za pranje automobila: Šampon za auto; Pranje bez vode; Vosak za pranje; Sredstva za čišćenje kotača
ja: 乗り物・パーツ > 乗り物用パーツ・関連用品 > 乗り物用品 > 洗車用品 > 洗車用洗剤: カーシャンプー; 水なし洗浄; ワックスウォッシュ; ホイールクリーナー
de: Fahrzeuge & Teile > Fahrzeugersatzteile & -zubehör > Kfz-Wartung & -Pflege > Fahrzeugreinigung > Autowaschmittel: Autoshampoo; Wasserlose Wäsche; Wachsversiegelung; Reifenreiniger
bg-BG: Превозни средства и части > Автомобилни части и аксесоари > Поддръжка, грижа и декорация на превозни средства > Почистване на превозни средства > Средства за миене на автомобили: Шампоан за кола; Препарати за сухо измиване; Измивни препарати с вакса; Препарати за почистване на колела
pt-BR: Veículos e peças > Peças e acessórios de veículos > Manutenção, cuidado e decoração para veículos motorizados > Limpeza de veículos > Soluções para limpeza de carro: Shampoo para carro; Lavagens sem água; Lavagens com cera; Limpadores de rodas
ru: Транспортные средства, запчасти и аксессуары > Запчасти и аксессуары для транспортных средств > Обслуживание, уход и декорирование > Мойка и чистка транспортных средств > Средства для мойки автомобилей: Шампуни для автомобилей; Средства для сухой мойки; Моющие средства с воском; Средства для очистки колесных дисков